【裁判字號】    99,易,353
【裁判日期】    990930
【裁判案由】    傷害等
【裁判全文】
臺灣基隆地方法院刑事判決               99年度易字第353號
公  訴  人  臺灣基隆地方法院檢察署檢察官
被      告  乙○○
被      告  丙○○
上列被告因妨害自由案件，經檢察官提起公訴（99年度偵字第29
01號），被告於準備程序進行中，就被訴事實為有罪之陳述，本
院於聽取當事人意見後，裁定進行簡式審判程序，判決如下：
    主  文
乙○○共同以加害生命、身體之事，恐嚇他人致生危害於安全，
處拘役拾伍日，如易科罰金，以新臺幣壹仟元折算壹日。
丙○○共同以加害生命、身體之事，恐嚇他人致生危害於安全，
累犯，處拘役貳拾日，如易科罰金，以新臺幣壹仟元折算壹日。
    事  實
一、丙○○前因施用第一、二級毒品案件，經本院於民國96年5
    月31日以96年度訴字第357 號判決施用第一級毒品部分有期
    徒刑6 月，施用第二級毒品部分有期徒刑2 月，應執行有期
    徒刑6 月，於96年7 月26日判決確定，嗣經本院於96年8 月
    20日以96年度聲減字第1257號裁定各減為有期徒刑3 月、1
    月，應執行有期徒刑4 月，於96年9 月6 日確定在案；又因
    犯詐欺案件，經本院基隆簡易庭以96年度基簡字第1247號判
    決判處有期徒刑3 月，於96年12月24日確定在案；前開2 案
    所處刑期經本院於97年3 月6 日以97年度聲字第166 號裁定
    定其應執行刑有期徒刑6 月，於97年5 月30日縮刑期滿執行
    完畢，翌日出監；復因施用第一、二級毒品案件，經臺灣士
    林地方法院於96年12月28日以96年度訴字第1131號判決施用
    第一級毒品部分有期徒刑7 月，施用第二級毒品部分有期徒
    刑3 月，應執行有期徒刑8 月，嗣經臺灣高等法院於97年5
    月30日以97年度上訴字第1262號判決駁回上訴，於97年6 月
    23日確定在案；另因犯偽造文書等案件，經本院於97年5 月
    27日以97年度基簡字第366 號判決判處偽造文書部分有期徒
    刑1 月15日、偽造文書部分有期徒刑1 月15日、竊盜部分有
    期徒刑1 月15日，應執行有期徒刑4 月，於97年7 月11日確
    定在案。嗣經本院於97年8 月20日以97年度聲字第760 號裁
    定定其應執行刑有期徒刑11月，於98年1 月20日入監執行，
    於98年11月30日縮刑期滿執行完畢，翌日出監。
二、乙○○不滿丁○○擔任位於臺北縣瑞芳鎮○○路56號「九份
    代天府」之主任委員，丙○○於99年4 月底某日在九份某卡
    拉OK店飲酒時曾與丁○○發生口角，其2 人因而心生不滿，
    竟與20餘名真實姓名、年籍不詳之成年人共同基於恐嚇之犯
    意聯絡，於99年5 月2 日14時許，在臺北縣瑞芳鎮○○路56
    號「九份代天府」前方之廣場，乙○○、丙○○夥同該20餘
    名真實姓名、年籍不詳之成年人分持熱溶膠條毆打丁○○，
    丙○○並恫嚇稱「給你死」，乙○○則恫嚇稱「你敢來九份
    代天府當主委，日後見到一次就打一次，今天只是給你一個
    教訓」等語，丙○○並向旁觀之戊○○恫嚇稱「不要插手，
    誰插手就打誰」等語，以此加害生命、身體之事恐嚇丁○○
    、戊○○，致丁○○、戊○○心生畏懼。嗣戊○○見丁○○
    被毆打成傷，即出言勸阻，丙○○即夥同真實姓名、年籍不
    詳之成年人2 人持熱溶膠條毆打戊○○。乙○○、丙○○與
    其他真實姓名、年籍不詳之成年人毆打完畢後，乙○○即稱
    ：九份是我們說了才算，不是你們台北人可以管等語，一行
    20餘人始行離去（乙○○、丙○○被訴傷害罪名部分業據丁○○、戊○○撤回告訴，經本院另為不受理判決）。
三、案經丁○○訴由臺北縣政府警察局瑞芳分局報告臺灣基隆地
    方法院檢察署檢察官偵查起訴。
    理  由
一、本件被告所犯者非為死刑、無期徒刑、最輕本刑為3 年以上
    有期徒刑之罪或高等法院管轄第一審案件，其於準備程序進
    行中，先就被訴事實為有罪之陳述，經告知其簡式審判程序
    之旨，並聽取公訴人及被告之意見後，本院依刑事訴訟法第
    273 條之1 第1 項之規定裁定進行簡式審判程序，且依同法
    第273 條之2 規定，簡式審判程序之證據調查，不受第159
    條第1 項、第161 條之2 、第161 條之3 、第163 條之1 及
    第164 條至第170 條規定之限制，合先敘明。
二、上開事實，業據被告2 人於本院審理時坦承不諱，核與證人
    丁○○、戊○○於警詢及偵查中證述情節相符，足認被告上
    開任意性自白應為事實，堪以採信。本件事證已臻明確，被
    告2人犯行洵堪認定，應予依法論科。
三、核被告乙○○、丙○○所為，係犯刑法第305 條之恐嚇危害
    安全罪。被告2 人與20餘名真實姓名、年籍不詳之成年人間
    有犯意聯絡與行為分擔，應論以共同正犯。被告2 人先後恫
    嚇稱「給你死」、「你敢來九份代天府當主委，日後見到一
    次就打一次，今天只是給你一個教訓」、「不要插手，誰插
    手就打誰」等語，係於密切接近之時間，針對同一緣由及目
    的而先後為之，應包括評價而論以接續犯之實質上一罪。被
    告2 人以共同正犯之犯意共同一行為，同時恐嚇被害人2 人
    ，係一行為觸犯數同種類之罪名，屬同種想像競合犯，應依
    刑法第55條之規定，從一重之刑法第305 條之罪處斷。查被
    告丙○○有如事實欄一所載之犯罪科刑及執行情形，有臺灣
    高等法院被告前案紀錄表在卷可按，其於受有期徒刑之執行
    完畢後，5 年內故意再犯本件有期徒刑以上之罪，為累犯，
    應依刑法第47條第1 項之規定加重其刑。公訴人雖建請科處
    罰金刑，被害人2 人亦表示若科處被告罰金刑，渠等並無意
    見（見本院卷第38頁），然本院審酌被告2 人僅因細故即糾
    眾達20餘人共同恐嚇被害人，對社會治安所生危害非輕，科
    處罰金刑實屬過輕，茲審酌被告2 人犯罪之動機、目的、手
    段、所生之危害、犯後坦承犯行，及被告2 人業與被害人2
    人達成和解，被害人2 人均表示願意原諒被告2 人等一切情
    狀，分別量處如主文所示之刑，並均諭知易科罰金之折算標
    準，以示懲儆。
據上論斷，應依刑事訴訟法第273 條之1 第1 項、第299 條第1
項前段，刑法第28條、第305 條、第55條、第47條第1 項，刑法
施行法第1 條之1 ，判決如主文。
本案經檢察官甲○○到庭執行職務。
中    華    民    國    99    年    9     月    30    日
                  刑事第五庭法  官    蔡和憲
上正本證明與原本無異
對於本件判決如有不服，應於收受送達後10日內向本院提出上訴
書狀，上訴於臺灣高等法院，並按他造當事之人數附具繕本。
中    華    民    國    99    年    9     月    30    日
                            書記官    翁其良
論罪法條：
中華民國刑法第305條
（恐嚇危害安全罪）
以加害生命、身體、自由、名譽、財產之事，恐嚇他人致生危害
於安全者，處 2 年以下有期徒刑、拘役或 3 百元以下罰金。

司法院資訊處製作；財團法人民間司法改革基金會備份。
